臺灣桃園地方法院交通事件裁定　　　　100年度交聲字第388號
原處分機關　交通部公路總局新竹區監理所桃園監理站
異　議　人
即受處分人　叢培蕊
上列受處分人因違反道路交通管理處罰條例案件，對於交通部公
路總局新竹區監理所桃園監理站民國100 年5 月3 日所為之處分
（原處分案號：桃監裁字第裁52-V00000000號），聲明異議，本
院裁定如下：
    主  文
異議駁回。
    理  由
一、按汽車駕駛人，爭道行駛有下列情形之一者，處新臺幣六百
    元以上一千八百元以下罰鍰：九、支線道車不讓幹線道車先
    行；汽車駕駛人有下列各款所列條款之一者，除依原條款處
    罰鍰外，並予記點：一、有第三十三條第一項、第二項、第
    三十八條第一項、第四十條、第四十五條、第四十七條第一
    款至第三款、第四十八條、第四十九條或第六十條第一項、
    第二項第一款、第二款情形之一者，各記違規點數一點，道
    路交通管理處罰條例第45條第9 款項前段及第63條第1 項第
    1 款分別有明文規定。次按幹道應設置閃光黃燈，支道應設
    置閃光紅燈；閃光紅燈表示「停車再開」，車輛應減速接近
    ，先停止於交岔路口前，讓幹道車優先通行後認為安全時，
    方得續行，道路交通標誌標線號誌設置規則第224 條第3款
    、第211 條第1 項第2 款亦訂有明文。是於交岔路口應讓幹
    道車先行之支線道車輛，除於進入路口前應先於停止線處暫
    停，禮讓幹線道車先行通過外，於駛進路口跨越交岔路時，
    亦須隨時注意幹線道車之車況，做好停讓之準備，禮讓幹線
    道有優先權車輛先行通過，以維交通安全。
二、原處分意旨略以：異議人即受處分人（下稱異議人）於100
    年1 月1 日1 時45分許，駕駛車牌號碼176-BSQ 號重型機車
    沿屏東縣內埔鄉○○路（由西往東）行駛，欲左轉壽比路時
    ，未禮讓幹線道車輛先行，適有黃顯珠所駕駛車牌號碼WP-3
    086 號自用小客車沿壽比路（由南往北）欲左轉科大路，兩
    車發生擦撞，兩車均負有肇因，爰依道路交通管理處罰條例
    第45條第9 款及第63條第1 項第1 款規定，裁處異議人罰鍰
    新臺幣（下同）600 元，並記違規點數1 點。
三、聲明異議意旨略以：屏東縣政府警察局內埔分局就本件事故
    發生所製作之道路交通事故現場圖有瑕疵，科大路之內側車
    道並未標示禁行機車，然現場圖上卻有禁行機車之標示，且
    科大路與壽比路口右側有一建物阻隔視線，致行駛於科大路
    （由西往東）時無法看見壽比路上之車輛，現場圖亦未繪製
    。異議人於前開時間駕駛前開重型機車行經前開地點時，因
    只有閃光燈號，且於科大路停止線處看不到右側壽比路之來
    車，只有減速慢行至路口停看，適有黃顯珠所駕駛前開自用
    小客車未打左轉燈號快速駛來，致發生擦撞，事故發生主因
    係黃顯珠所駕駛前開自用小客車偏離行車路線且超速，致擦
    撞異議人所駕駛之前開重型機車，且異議人於事故發生時係
    停等於路口要讓黃顯珠所駕駛前開自用小客車先行，並無「
    未讓」之情形發生。科大路於每日23時後改為閃光號誌，而
    科大路（由西往東）欲執行或左轉時，因右側有建物阻隔視
    線，且對面又未設置反光鏡，致必須前進至路口方可看見右
    側較遠來車狀況後，此係設置號誌標線時未考慮周到，非民
    眾願意違規導致發生事故云云。
四、經查：
  (一)異議人於上開時、地，駕駛前開重型機車沿屏東縣內埔鄉○
    ○路（由西往東）行駛，欲左轉壽比路時，適有黃顯珠所駕
    駛前開自用小客車沿壽比路（由南往北）欲左轉科大路，兩
    車發生擦撞等情，為異議人所不爭執，並有屏東縣政府警察
    局內埔分局道路交通事故現場圖（參本院卷第9 頁）、道路
    交通事故初步分析研判表（參本院卷第10、44頁）及道路交
    通事故談話紀錄表（參本院卷第34至39頁）在卷可稽，是該
    部分事實，首堪認定屬實。
  (二)次查，屏東縣內埔鄉○○路與壽比路口之號誌為3 色號誌，
    於每日23時起燈號運作變換為閃光號誌，壽比路閃黃燈號，
    科大路閃紅燈號，亦有屏東縣政府警察局內埔分局100 年10
    月13日內警交字第1000016644號函暨所附現場照片（參本院
    卷第32、33頁）在卷可佐，而本件違規事實之發生時間為1
    時45分許，則前開時間雖僅有閃光號誌，然壽比路為幹線道
    ，科大路係屬支線道，仍堪予認定。
  (三)又異議人於本件事故發生後由現場員警製作道路交通事故談
    話紀錄表時供稱：「我當時左轉欲通過路口時，我有聽到車
    牌號碼WP-3086 號自用小客車對我按鳴喇叭並閃燈光警示，
    我就立刻臨停於事故地點處」等語（參本院卷第34頁），並
    據異議人當庭於本件事故現場照片上標示其當時停等前開自
    用小客車之位置，係位於科大路與壽比路之路口中央處，（
    參本院卷第7 、8 頁），是顯見異議人於駕駛前開重型機車
    通過前開路口時，並未於進入交岔路口前先於科大路之停止
    線處暫停，以禮讓幹線到車輛通過，而係進入前開路口後始
    臨停於交岔路口中，自已與前開規定有違，故異議人確有閃
    光號誌路口支線道車未讓幹線道車先行之違規情事，洵堪認
    定。
  (四)異議人雖以前詞置辯，惟查：
  １依卷附現場照片以觀，於科大路（由西往東）之內側車道，
    確未於地面標示「禁行機車」之文字（參本院卷第7 、8 頁
    ），是道路交通事故現場圖之製作確有與現場狀況不符之瑕
    疵，然此與本件異議人是否有支線道車未讓幹線道車先行之
    違規情事，並無任何直接關係，異議人此部分所辯，顯無足
    採。
  ２復查，異議人雖辯稱於前開路口之路旁有一建物，致異議人
    行駛於科大路（由西往東）時無法看見壽比路上之車輛，現
    場圖亦未繪製該建物，於科大路之停止線處看不到右側壽比
    路之來車，只有減速慢行至路口停看，現場未設置反光鏡，
    係設置號誌標線時未考慮周到云云。然依卷附現場照片，可
    知若異議人行駛於科大路之內側車道，在進入前開路口前，
    由科大路之停止線處往右前方之壽比路之視線，並不會受到
    該建物之遮蔽或干擾，仍得清楚觀察壽比路（由南往北）是
    否有其他來車（參本院卷第30-1頁），而得以暫停禮讓作為
    幹線道之壽比路上之車輛，並非如異議人所稱需駛入交岔路
    口後，始得觀察壽比路是否有其他車輛，且更與前開路口是
    否設置反光鏡無涉，是異議人所辯顯與事實不符，無足憑採
    。
  ３末查，本件事故發生原因之一，固係黃顯珠所駕駛前開自小
    客車超速，有道路交通事故初步分析研判表（參本院卷第10
    、44頁）在卷可稽，然黃顯珠是否違規與異議人是否違規，
    係屬二事，且所謂停等禮讓幹線道車輛先行，應係於進入前
    開路口前即應於科大路之停止線前即先暫停，而非如異議人
    般進入前開路口看見黃顯珠所駕駛前開自用小客車後，方停
    等於前開路口中央，是異議人確有支線道車未讓幹線道車先
    行之違規情事，其猶執前詞置辯，顯不足採。
五、綜上，本件異議人確有閃光號誌路口支線道車未讓幹線道車
    先行之違規事實，異議人前揭所辯，俱不可採。原處分機關
    依道路交通管理處罰條例第45條第9 款及第63條第1 項第1
    款規定，裁處罰鍰600 元，並記違規點數1 點，其認事用法
    並無違誤，裁罰亦無不當，本件異議為無理由，應予駁回。
據上論斷，應依道路交通事件處理辦法第18條，裁定如主文。
中    華    民    國   100    年    10    月    19    日
                  交通法庭法  官  陳柏宇
以上正本證明與原本無異。
如不服本裁定，應於裁定送達後5 日內向本院提出抗告狀。
                          書記官  王明玉
中    華    民    國   100    年    10    月    24    日